臺灣板橋地方法院刑事判決　　　　　　　100年度訴字第970號
公　訴　人　臺灣板橋地方法院檢察署檢察官
被　　　告　王書宏
指定辯護人　本院公設辯護人彭宏東
上列被告因違反毒品危害防制條例案件，經檢察官提起公訴（10
0 年度偵字第5192號），本院判決如下：
    主    文
王書宏犯如附表所示之罪，各處如附表所示之刑，各罪應沒收銷
燬、沒收之物，詳如附表所載。應執行有期徒刑陸年陸月；扣案
TC-657行動電話壹支、門號0000000000號SIM 卡壹枚
、電子磅秤壹台、分裝袋壹包（共貳拾個）、新台幣仟元均
沒收；甲基安非他命拾包（驗後總淨重貳拾壹點肆捌捌肆公克，
含空包裝袋拾只）均沒收銷燬；未扣案販賣毒品所得新台幣壹萬
柒仟伍佰元沒收，其中新台幣貳仟伍佰元部分與連烽量連帶沒收
、新台幣伍仟元與綽號「阿扁」成年男子連帶沒收，如全部或一
部不能沒收時，以其財產抵償之。
    事    實
一、王書宏明知甲基安非他命係毒品，具成癮性、濫用性及社會
    危害性，不得販賣、持有；詎仍意圖營利，分別基於販賣第
    二級毒品之犯意；其中附表一編號2 部分與成年男子連烽量
    （應由檢察官另行偵辦），編號3 、5 部分與名籍不詳綽號
    「阿扁」之成年男子，分別基於販賣第二級毒品之犯意聯絡
    ，以王書宏所有TC-657行動電話1 支（序號00000000000000
    0 號），插用所有之0000000000門號SIM 卡1 張，與附表一
    所示門號聯絡達成販賣毒品之合意後，由王書宏自販入毒品
    中取出0.1 公克、0.2 公克不等之甲基安非他命，再於附表
    一所示時間、地點，以附表一所示即原先買入價格，將附表
    一所示毒品交付予附表一所示之人，其中附表一編號2 部分
    由連烽量，編號3 、5 部分由「阿扁」交付，並收取附表一
    所示之價金，賺取前述所扣除之甲基安非他命作為利潤以牟
    利，而如附表一編號1 所示販賣第二級毒品予高彬嚴，如附
    表一編號3 、5 所示，共同販賣第二級毒品予高彬嚴，如附
    表一編號2 所示，共同販賣第二級毒品予陳建發，如附表一
    編號4 、6 至8 所示，販賣第二級毒品予洪一，共得現金
    新臺幣（下同）20 ,500 元（含扣案3,000 元）；另以前述
    SIM 卡、行動電話與附表二所示門號聯絡達成販賣毒品之合
    意後，各與簡展園、洪一相約於附表二所示時間、地點見
    面，惟各因附表二所示原因無法完成交易而未遂。
二、嗣於100 年3 月2 日3 時40分許，在新北市○○區○○街34
    巷26號地下1 樓「自由空間網咖」143 、144 號包廂，為警
    查獲甫完成附表一編號8 交易之王書宏、洪一，並自王書
    宏處扣得前述TC-657行動電話1 支、門號0000000000號SIM
    卡1 張、前述交易洪一交付之毒品價金3,000 元，及自洪
    一處扣得前述交易之毒品甲基安非他命1 包（驗前淨重0.
    9493公克、驗後淨重0.9484公克）等物；再於同日4 時許，
    於王書宏停放在新北市○○區○○街與中山路口之車牌號碼
    89 86-YJ號自用小客車上，扣得王書宏所有預備秤量、分裝
    毒品以供販賣之電子磅砰1 台、分裝袋1 包（共23個）、安
    非他命9 包（驗前總淨重20.73 公克、驗後總淨重20.54 公
    克）等物。
三、案經行政院海岸巡防署中部地區巡防局移送及臺中市政府警
    察局第一分局報請臺灣板橋地方法院檢察署檢察官偵查起訴
    。
    理    由
一、按被告以外之人於審判外之陳述，雖不符前4 條之規定，而
    經當事人於審判程序同意作為證據，法院審酌該言詞陳述或
    書面陳述作成時之情況，認為適當者，亦得為證據，刑事訴
    訟法第159 條之5 定有明文；其立法理由在於傳聞證據未經
    當事人之反對詰問予以核實，乃排斥其證據能力。惟當事人
    如放棄對原供述人之反對詰問權，於審判程序表示同意該等
    傳聞證據可作為證據，此時，法院除認該傳聞證據欠缺適當
    性外，自可承認其證據能力。經查，關於本案所引屬於審判
    外陳述之傳聞證據，公訴人、被告王書宏及其辯護人於審判
    程序均同意作為證據，且經本院審酌該證據作成情況均無不
    適當之情形，是依上開規定，認得作為本案證據。
二、前揭事實，業據被告坦承不諱（見偵卷第10至15、173 至17
    6 頁、本院卷第41、42頁、84頁反面至85頁反面），核與證
    人即毒品買受人高彬嚴、陳建發、洪一、簡展園於警、偵
    訊之證述、證人即被告女友江柏儀之警詢證述均大致相符（
    見偵卷第47至50、54至57頁反面、63至68、80、81、177 至
    179 、181 至183 、185 、186 、206 頁），並有通訊監察
    書、附表一、二所示之通訊監聽譯文、臺中市政府警察局第
    一分局指認犯罪嫌疑人紀錄表4 份、現場照片8 張在卷（見
    偵卷第25至28、51、61、69、70、87至93、94頁及反面、10
    9 頁及反面、130 頁及反面、131 頁反面、132 頁及反面、
    135 頁至136 、139 頁及反面、152 頁反面、153 、170 、
    171 頁）；復有TC-657行動電話1 支、門號0000000000號SI
    M 卡1 枚、電子磅秤1 台、分裝袋1 包（共23個）、附表一
    編號8 之販毒所得3,000 元、甲基安非他命10包（含甫交易
    完成，而當場由洪一處扣得之甲基安非他命1 包）扣案可
    證。而前揭扣案之白色結晶、透明結晶檢品10包，經送內政
    部警政署刑事警察局調查局、行政院衛生署草屯療養院鑑定
    結果，均含有第二級毒品甲基安非他命成分（驗前總淨重21
    .6793 公克，驗後總淨重21.4884 公克），有該局100 年3
    月18日刑鑑字第1000031235號鑑定書、該院100 年3 月16日
    鑑定書各1 份可憑（見偵卷第219 頁、本院卷第74頁），足
    徵被告之自白係與事實相符，堪予採信。從而，被告有附表
    一、二所示之犯行，均堪認定。
三、查甲基安非他命係毒品危害防制條例第2 條第2 項所稱之第
    二級毒品，不得非法持有、販賣。被告如附表一出售甲基安
    非他命之所為，各係犯違反毒品危害防制條例第4 條第2 項
    之販賣第二級毒品罪；如附表二出售甲基安非他命然因故未
    交付之所為，分別係犯違反毒品危害防制條例第4 條第6 項
    、第2 項之販賣第二級毒品未遂罪，被告此部分均已著手，
    然皆未完成交易，均為未遂犯。被告就附表一編號2 部分所
    示犯行與成年男子連烽量，附表一編號3 、5 部分所示犯行
    與名籍不詳綽號「阿扁」之成年男子間，有犯意聯絡及行為
    分擔，為共同正犯。被告歷次販賣甲基安非他命前後非法持
    有之低度行為，為販賣之高度行為所吸收，均不另論罪。又
    所犯上開各罪間，犯意各別，行為互殊，應分論併罰。
四、按犯第4 條至第8 條之罪於偵查及審判中均自白者，減輕其
    刑，毒品危害防制條例第17條第2 項定有明文；另按所謂自
    白，係針對被嫌疑為犯罪之事實陳述，不包括該事實之法律
    評價，與協商程序中一併為法律評價之認罪，並不相同。被
    告或犯罪嫌疑人在偵查中，若可認為已對自己被疑為犯罪之
    事實是認，縱對於該行為在刑法上之評價尚有主張，仍無礙
    於此項法定減刑事由之成立；又所謂自白，乃被告對自己犯
    罪事實之全部或一部之供述之謂，被告所供述者，不必限於
    構成要件該當事實，即除供述構成要件該當事實之外，另外
    主張違法阻卻事由或責任阻卻事由，猶不失為自白（最高法
    院96年度台上字第2231號、98年度台上字第448 號、93年度
    台上字第2870號裁判意旨參照）。查被告於警詢、偵查中均
    坦承有交付甲基安非他命予附表一所示之人並收取附表一所
    示金額，及就附表二所示甲基安非他命、價金之交付達成合
    意之事實，足見被告對於完成交易毒品（附表一）、合意交
    易毒品（附表一、二）之主要事實已經自白，至於辯稱有無
    加價、是否營利，乃法律評價問題，應認被告於偵查中業經
    自白；嗣被告於本院並坦承扣取部分毒品確有營利意圖（見
    本院卷第84頁反面），而有販賣第二級毒品之犯行，故本案
    被告係符合在偵審中均自白之減刑要件。則被告就其所涉販
    賣第二級毒品犯行，於偵查及審判中均自白，皆應依上開規
    定分別減輕其刑。
五、按同為販賣第二級毒品之人，其原因動機不一，犯罪情節未
    必盡同，或有大盤毒梟者，亦有中、小盤之分，甚或僅止於
    吸毒者友儕間為求互通有無之有償轉讓者亦有之，其販賣行
    為所造成危害社會之程度自屬有異，法律科處此類犯罪，所
    涉販賣第二級毒品之法定最低本刑卻同為「無期徒刑或7 年
    以上有期徒刑」，不可謂不重。於此情形，自非不可依客觀
    之犯行與主觀之惡性二者加以考量情狀，是否有可憫恕之處
    ，而適用刑法第59條之規定酌量減輕其刑，期使個案裁判之
    量刑，能斟酌至當，符合比例原則；查被告販賣毒品甲基安
    非他命之數量屬小額零星販賣（0.5 克至4 克之間），尚非
    鉅量之毒品，與大宗走私或利用幫派組織結構販賣者相較，
    對社會之危害稍低，被告應僅係在吸毒者間彼此互通有無，
    並賺取其中0.1 公克至0.2 公克之甲基安非他命供己吸用，
    對社會造成之危害尚無從與前述之組織型毒販相提並論，倘
    一律論處毒品危害防制條例第4 條第2 項之法定最低本刑有
    期徒刑7 年，不免過苛，故認其各次犯罪情狀在客觀上均足
    以引起一般人之同情，情節尚堪憫恕，爰就被告所涉有關如
    附表一、二所示犯行部分，均依刑法第59條規定減輕其刑，
    並就附表一部分依法遞減之。另被告就附表二部分已著手於
    販毒行為之實施，惟尚未完成交易，其犯罪係屬未遂，爰依
    刑法第25條第2 項之規定，按既遂之刑度減輕其刑，並就附
    表二部分亦依法遞減之。
六、被告如附表一販賣毒品總所得為20,500元，又附表一部分並
    未販賣毒品予簡展園，業據被告及證人高彬嚴、陳建發、洪
    一、簡展園分別供證明確，檢察官認係21,700元、附表一
    部分買受人包括簡展園，顯係計算、書寫錯誤；又附表一編
    號2 、3 ，分別係被告囑咐有犯意聯絡之連烽量、「阿扁」
    交付毒品，已據被告供述明確（見本院卷第41頁反面），檢
    察官分別認為係交由不詳男子、被告自行交付，亦有誤會；
    另附表一編號1 、2 、4 、6 、7 均係交易重量約1 公克之
    甲基安非他命，附表一編號8 則係交易淨重0.9493公克之甲
    基安非他命，分別經被告陳明，並有前述行政院衛生署草屯
    療養院鑑定書可憑（見本院卷第41頁反面、74頁）；而附表
    一所示各次實際交易時間，係在被告與買受人最後一次通聯
    結束後約5 分鐘內，已經被告供述在卷（見本院卷第41頁反
    面），核與常情相符，堪予採信，附此敘明。
七、爰審酌被告正值青壯，不思努力進取，又應知毒品對人體之
    危害性，竟仍圖一己私利出售甲基安非他命，並藉拿取其中
    部分毒品方式牟利，殘害國民身心健康，助長社會濫用毒品
    風氣；惟念其坦承犯行，於審理時並清楚交代相關犯行，堪
    認深具悔意，又附表一部分販賣數量、獲取利益非鉅，附表
    二部分則尚未造成實害，及被告之素行、犯罪動機、目的、
    手段、生活狀況、智識程度等一切情狀，分別量處如主文所
    示之刑，並定其應執行之刑，以資懲儆；又公訴人雖表示依
    起訴書記載而具體求處有期徒刑15年，併科罰金40萬元，惟
    斟酌上情，及起訴時係認被告否認犯毒牟利、態度不佳為基
    礎所為之求刑，係與審理時之情狀有所不同，故認檢察官求
    處之上開刑度，似嫌過重；併科罰金部分，則認被告上述減
    量獲利供己吸用方式，與出售牟利相較，獲利較微、惡性較
    小，總獲利亦非鉅，認無併科罰金之必要，附此敘明。
八、按毒品危害防制條例第19條第1 項規定，犯該條例第4 條至
    第9 條、第12條、第13條或第14條第1 項、第2 項之罪者，
    其供犯罪所用或因犯罪所得之財物，均沒收之，如全部或一
    部不能沒收時，追徵其價額或以其財產抵償之。本規定所稱
    「追徵其價額」者，必限於所沒收之物為金錢以外之其他財
    物而無法沒收時，始應追徵其價額，使其繳納與原物相當之
    價額。如所得財物為金錢而無法沒收時，應以其財產抵償之
    ，而不發生追徵價額之問題（最高法院93年度台上字第2743
    號判決意旨參照）。查被告係以所有TC-657行動電話1 支（
    序號000000000000000 號），插用所有之0000000000門號SI
    M 卡1 張，與附表一、二所示門號聯絡達成販賣毒品之合意
    ，業據其供述明確（見本院卷第41頁反面），並有附表一、
    二所示通訊監察譯文在卷可憑；而自被告身上扣得之3,000
    元，係被告甫完成附表一編號8 交易之所得，有被告、洪一
    之供證可憑（見偵卷第55頁及反面、57頁反面、179 頁、
    本院卷第41頁反面），均應依毒品危害防制條例第19條第1
    項規定沒收之；而未扣案之被告販賣附表一編號1 至7 所示
    毒品之得款，共計17,500元，應依前開規定沒收，其中編號
    2 部分之2500元應與連烽量、編號3 、5 部分之各2500元應
    與「阿扁」連帶沒收，如全部或一部不能沒收時，以財產抵
    償之；另電子磅砰1 台、分裝袋1 包（共23個）均係王書宏
    所有預備秤量、分裝毒品以供販賣之物，業經被告供述明確
    （見本院卷第41頁反面），應依刑法第38條第1 項第2 款規
    定宣告沒收。而查扣之甲基安非他命10包（驗前總淨重21.6
    793 公克，驗後總淨重21.4884 公克），分別係販賣予洪一
    （附表一編號8 ）、預備供販賣所用之毒品，均與被告本
    案販賣第二級毒品犯行相關，亦經被告供述明確（見本院卷
    第41頁反面），皆應依毒品危害防制條例第18條第1 項前段
    規定宣告沒收銷燬，然因檢驗用罄而滅失部分，自無庸再予
    沒收銷燬之諭知。至於扣案之NOKIA 牌（序號000000000000
    000 號）、SGH-W639牌（序號000000000000000 號）、MOTO
    ROLLA 牌（序號000000000000000 號）行動電話各1 具、門
    號0000000000號、0000000000號、0000000000號（起訴書誤
    載為B0000000 0『8 」1 ）SIM 卡各1 張、吸食器吸管1 支
    、吸食器玻璃球1 個、海洛因1 包（內有4 小包）、海洛因
    香菸2 支，則無證據證明與本案相關，其中海洛因、海洛因
    香菸雖係違禁物，然應於被查獲日發覺之施用毒品案件中一
    併處理，爰均不予宣告沒收或沒收銷燬。
據上論斷，應依刑事訴訟法第299 第1 項前段，毒品危害防制條
例第4 條第2 項、第6 項、第17條第2 項、第18條第1 項前段、
第19條第1 項，刑法第11條、第28條、第25條、第59條、第51條
第5 款、第38條第1 項第2 款，判決如主文。
本案經檢察官賴建如到庭執行職務。
中    華    民    國   100    年    6     月    15    日
                  刑事第十五庭  審判長法  官  王綽光
                                      法  官  黃司熒
                                      法  官  洪珮婷
以上正本證明與原本無異。
如不服本判決應於收受本判決後10日內向本院提出上訴書狀，並
應敘述具體理由，如未敘述上訴理由者，應於上訴期間屆滿後20
日內補提理由書狀於本院（均須按他造當事人之人數附繕本）「
切勿逕送上級法院」。
                                      書記官  陳永訓
中    華    民    國   100    年    6     月    21    日
附表：
┌──┬─────────┬────────┬───────────────────┬─────────┐
│編號│    罪    名      │    科    刑    │            沒          收            │    備      註    │
├──┼─────────┼────────┼───────────────────┼─────────┤
│  1 │販賣第二級毒品    │有期徒刑壹年拾月│扣案甲基安非他命10包（驗後總淨重21.488│即附表一編號1 部分│
│    │                  │                │4 公克，含空包裝袋10只）均沒收銷燬之；│（起訴書附表編號2 │
│    │                  │                │又TC-657行動電話1 支、門號0000000000號│部分）            │
│    │                  │                │SIM 卡1 枚、電子磅秤1 台、分裝袋1 包（│                  │
│    │                  │                │共23個）均沒收；未扣案之販賣毒品所得財│                  │
│    │                  │                │物新臺幣貳仟元沒收，如全部或一部不能沒│                  │
│    │                  │                │收時，以其財產抵償。                  │                  │
├──┼─────────┼────────┼───────────────────┼─────────┤
│  2 │共同販賣第二級毒品│有期徒刑壹年拾月│扣案甲基安非他命10包（驗後總淨重21.488│即附表一編號2 部分│
│    │                  │                │4 公克，含空包裝袋10只）均沒收銷燬之；│（起訴書附表編號1 │
│    │                  │                │又TC-657行動電話1 支、門號0000000000號│部分）            │
│    │                  │                │SIM 卡1 枚、電子磅秤1 台、分裝袋1 包（│                  │
│    │                  │                │共23個）均沒收；未扣案之販賣毒品所得財│                  │
│    │                  │                │物新臺幣貳仟伍佰元與連烽量連帶沒收，如│                  │
│    │                  │                │全部或一部不能沒收時，以其財產抵償。  │                  │
├──┼─────────┼────────┼───────────────────┼─────────┤
│  3 │共同販賣第二級毒品│有期徒刑壹年拾月│扣案甲基安非他命10包（驗後總淨重21.488│即附表一編號3 部分│
│    │                  │                │4 公克，含空包裝袋10只）均沒收銷燬之；│（起訴書附表編號3 │
│    │                  │                │又TC-657行動電話1 支、門號0000000000號│部分）            │
│    │                  │                │SIM 卡1 枚、電子磅秤1 台、分裝袋1 包（│                  │
│    │                  │                │共23個）均沒收；未扣案之販賣毒品所得財│                  │
│    │                  │                │物新臺幣貳仟伍佰元與「阿扁」連帶沒收，│                  │
│    │                  │                │如全部或一部不能沒收時，以其財產抵償。│                  │
├──┼─────────┼────────┼───────────────────┼─────────┤
│  4 │販賣第二級毒品    │有期徒刑壹年拾月│扣案甲基安非他命10包（驗後總淨重21.488│即附表一編號4 部分│
│    │                  │                │4 公克，含空包裝袋10只）均沒收銷燬之；│（起訴書附表編號5 │
│    │                  │                │又TC-657行動電話1 支、門號0000000000號│部分）            │
│    │                  │                │SIM 卡1 枚、電子磅秤1 台、分裝袋1 包（│                  │
│    │                  │                │共23個）均沒收；未扣案之販賣毒品所得財│                  │
│    │                  │                │物新臺幣貳仟元沒收，如全部或一部不能沒│                  │
│    │                  │                │收時，以其財產抵償。                  │                  │
├──┼─────────┼────────┼───────────────────┼─────────┤
│  5 │共同販賣第二級毒品│有期徒刑壹年拾月│扣案甲基安非他命10包（驗後總淨重21.488│即附表一編號5 部分│
│    │                  │                │4 公克，含空包裝袋10只）均沒收銷燬之；│（起訴書附表編號4 │
│    │                  │                │又TC-657行動電話1 支、門號0000000000號│部分）            │
│    │                  │                │SIM 卡1 枚、電子磅秤1 台、分裝袋1 包（│                  │
│    │                  │                │共23個）均沒收；未扣案之販賣毒品所得財│                  │
│    │                  │                │物新臺幣貳仟伍佰元與「阿扁」連帶沒收，│                  │
│    │                  │                │如全部或一部不能沒收時，以其財產抵償。│                  │
├──┼─────────┼────────┼───────────────────┼─────────┤
│  6 │販賣第二級毒品    │有期徒刑壹年拾月│扣案甲基安非他命10包（驗後總淨重21.488│即附表一編號6 部分│
│    │                  │                │4 公克，含空包裝袋10只）均沒收銷燬之；│（起訴書附表編號6 │
│    │                  │                │又TC-657行動電話1 支、門號0000000000號│部分）            │
│    │                  │                │SIM 卡1 枚、電子磅秤1 台、分裝袋1 包（│                  │
│    │                  │                │共23個）均沒收；未扣案之販賣毒品所得財│                  │
│    │                  │                │物新臺幣貳仟伍佰元沒收，如全部或一部不│                  │
│    │                  │                │能沒收時，以其財產抵償。              │                  │
├──┼─────────┼────────┼───────────────────┼─────────┤
│  7 │販賣第二級毒品    │有期徒刑壹年拾月│扣案甲基安非他命10包（驗後總淨重21.488│即附表一編號7 部分│
│    │                  │                │4 公克，含空包裝袋10只）均沒收銷燬之；│（起訴書附表編號7 │
│    │                  │                │又TC-657行動電話1 支、門號0000000000號│部分）            │
│    │                  │                │SIM 卡1 枚、電子磅秤1 台、分裝袋1 包（│                  │
│    │                  │                │共23個）均沒收；未扣案之販賣毒品所得財│                  │
│    │                  │                │物新臺幣仟伍佰元沒收，如全部或一部不│                  │
│    │                  │                │能沒收時，以其財產抵償。              │                  │
├──┼─────────┼────────┼───────────────────┼─────────┤
│  8 │販賣第二級毒品    │有期徒刑壹年拾月│扣案甲基安非他命10包（驗後總淨重21.488│即附表一編號8 部分│
│    │                  │                │4 公克，含空包裝袋10只）均沒收銷燬之；│（起訴書附表編號8 │
│    │                  │                │又TC-657行動電話1 支、門號0000000000號│部分）            │
│    │                  │                │SIM 卡1 枚、電子磅秤1 台、分裝袋1 包（│                  │
│    │                  │                │共23個）、新臺幣仟元均沒收。        │                  │
├──┼─────────┼────────┼───────────────────┼─────────┤
│  9 │販賣第二級毒品未遂│有期徒刑壹年    │扣案甲基安非他命10包（驗後總淨重21.488│即附表二編號1 部分│
│    │                  │                │4 公克，含空包裝袋10只）均沒收銷燬之；│（起訴書附表二編號│
│    │                  │                │又TC-657行動電話1 支、門號0000000000號│1 部分）          │
│    │                  │                │SIM 卡1 枚、電子磅秤1 台、分裝袋1 包（│                  │
│    │                  │                │共23個）均沒收。                      │                  │
├──┼─────────┼────────┼───────────────────┼─────────┤
│ 10 │販賣第二級毒品未遂│有期徒刑壹年    │同上。                                │即附表一編號2部分 │
│    │                  │                │                                      │（起訴書附表二編號│
│    │                  │                │                                      │2 部分）          │
└──┴─────────┴────────┴───────────────────┴─────────┘
附表一：
 ┌─┬──────┬──────┬───┬───┬─────────┬──┬────┐
 │編│   時  間   │   地  點   │ 對象 │ 毒品 │     經    過     │得財│相關譯文│
 │號│            │            │      │      │                  │(元)│        │
 ├─┼──────┼──────┼───┼───┼─────────┼──┼────┤
 │1 │99年12月14日│新北市新莊區│高彬嚴│約1 公│與高彬嚴使用之門號│2000│C1至C4譯│
 │  │18時3 分許通│豐年街豐一巷│      │克之甲│0000000000聯絡後，│    │文（偵卷│
 │  │聯後5 分鐘內│29號之4 王書│      │基安非│在左列時、地，交付│    │第94頁及│
 │  │            │宏住處樓下  │      │他命  │左列毒品予高彬嚴。│    │反面）  │
 │  │            │            │      │      │                  │    │        │
 │  │            │            │      │      │                  │    │        │
 │  │            │            │      │      │                  │    │        │
 ├─┼──────┼──────┼───┼───┼─────────┼──┼────┤
 │2 │99年12月21日│新北市新莊區│陳建發│約1 公│與陳建發使用之門號│2500│A1至A3譯│
 │  │2 時41分通聯│輔仁大學附近│      │克之甲│0000000000聯絡後，│    │文（偵卷│
 │  │後5 分鐘內  │某洗車場    │      │基安非│指示有犯意聯絡之成│    │第109 頁│
 │  │            │            │      │他命  │年男子連烽量，於左│    │及反面）│
 │  │            │            │      │      │列時、地，交付左列│    │        │
 │  │            │            │      │      │毒品予陳建發。    │    │        │
 ├─┼──────┼──────┼───┼───┼─────────┼──┼────┤
 │3 │100 年1 月16│新北市新莊區│高彬嚴│約1 公│與高彬嚴使用之門號│2500│C5譯文（│
 │  │日22時5 分許│雙鳳路某超商│      │克之甲│0000000000聯絡後，│    │偵卷第13│
 │  │通聯後5 分鐘│            │      │基安非│指示有犯意聯絡之成│    │0 頁反面│
 │  │內          │            │      │他命  │年男子「阿扁」在左│    │）      │
 │  │            │            │      │      │列時、地，交付左列│    │        │
 │  │            │            │      │      │毒品予高彬嚴。    │    │        │
 ├─┼──────┼──────┼───┼───┼─────────┼──┼────┤
 │4 │100 年1 月19│新北市新莊區│洪一│約1 公│與洪一使用之門號│2000│D1、D2譯│
 │  │日13時1 分許│豐年街豐一巷│      │克之甲│0000000000聯絡後，│    │文（偵卷│
 │  │通聯後5 分鐘│29號之4 王書│      │基安非│在左列時、地，交付│    │第131 頁│
 │  │內          │宏住處      │      │他命  │左列毒品予洪一，│    │反面）  │
 │  │            │            │      │      │洪一於100 年1 月│    │        │
 │  │            │            │      │      │20日20時16分許，始│    │        │
 │  │            │            │      │      │給付價金。        │    │        │
 ├─┼──────┼──────┼───┼───┼─────────┼──┼────┤
 │5 │100 年1 月22│新北市新莊區│高彬嚴│約1 公│與高彬嚴使用之門號│2500│C6、C7譯│
 │  │日10時41分許│之香格里拉汽│      │克之甲│0000000000聯絡後，│    │文（偵卷│
 │  │通聯後5 分鐘│車旅館旁十字│      │基安非│指示有犯意聯絡之成│    │第135 頁│
 │  │內          │路口        │      │他命  │年男子「阿扁」在左│    │）      │
 │  │            │            │      │      │列時、地，交付左列│    │        │
 │  │            │            │      │      │毒品予高彬嚴。    │    │        │
 ├─┼──────┼──────┼───┼───┼─────────┼──┼────┤
 │6 │100 年1 月22│新北市新莊區│洪一│約1 公│與洪一使用之門號│2500│D5至D7譯│
 │  │日13時59分許│豐年街豐一巷│      │克之甲│0000000000聯絡後，│    │文（偵卷│
 │  │通聯後5 分鐘│29號之4 王書│      │基安非│在左列時、地，交付│    │第135 頁│
 │  │內          │宏住處      │      │他命  │左列毒品予洪一。│    │反面、13│
 │  │            │            │      │      │                  │    │6 頁)   │
 ├─┼──────┼──────┼───┼───┼─────────┼──┼────┤
 │7 │100 年2 月10│新北市新莊區│洪一│約1 公│與洪一使用之門號│3500│D10 、D1│
 │  │日16時40分許│豐年街豐一巷│      │克之甲│0000000000聯絡後，│    │1 譯文（│
 │  │通聯後5 分鐘│29號之4 王書│      │基安非│在左列時、地，交付│    │偵卷第15│
 │  │內          │宏住處      │      │他命  │左列毒品予洪一。│    │2 頁反面│
 │  │            │            │      │      │                  │    │、153 頁│
 │  │            │            │      │      │                  │    │）      │
 ├─┼──────┼──────┼───┼───┼─────────┼──┼────┤
 │8 │100 年3 月2 │新北市板橋區│洪一│淨重0.│與洪一使用之門號│3000│D12 至D1│
 │  │日3時40分許 │公園街34巷26│      │9493公│0000000000聯絡後，│    │4 譯文（│
 │  │            │號B1自由空間│      │克之之│在左列時、地，交付│    │偵卷第17│
 │  │            │網咖143 及14│      │甲基安│左列毒品予洪一，│    │0 、171 │
 │  │            │4 包廂      │      │非他命│甫完成即遭查獲，並│    │頁）    │
 │  │            │            │      │      │扣得交易毒品、價金│    │        │
 └─┴──────┴──────┴───┴───┴─────────┴──┴────┘
 附表二：
 ┌─┬──────┬──────┬───┬───┬─────────┬──┬────┐
 │編│   時  間   │   地  點   │對  象│毒  品│     經    過     │得財│相關譯文│
 │號│            │            │      │      │                  │    │        │
 ├─┼──────┼──────┼───┼───┼─────────┼──┼────┤
 │1 │100 年1 月19│新北市新莊區│簡展園│4 公克│與簡展園使用之門號│無  │B1至B5譯│
 │  │月日15時30分│豐年街豐一巷│      │8000元│0000000000聯絡後，│    │文（偵卷│
 │  │許通聯後5 分│29號之4 王書│      │之甲基│相約在左列時、地，│    │第132 頁│
 │  │鐘內見面    │宏住處旁    │      │安非他│見面交易左列毒品，│    │及反面）│
 │  │            │            │      │命    │嗣因簡展園認品質不│    │        │
 │  │            │            │      │      │佳未購買而未遂。  │    │        │
 ├─┼──────┼──────┼───┼───┼─────────┼──┼────┤
 │2 │100 年1 月24│新北市板橋區│洪一│0.5 公│與洪一使用之門號│無  │D8、D9譯│
 │  │日20時43分許│民生路2 段23│      │克之甲│0000000000聯絡後，│    │文（偵卷│
 │  │通聯後5 分鐘│巷附近      │      │基安非│相約在左列時、地見│    │第139 頁│
 │  │內見面      │            │      │他命  │面交易左列毒品，嗣│    │及反面）│
 │  │            │            │      │      │因王書宏見有警察出│    │        │
 │  │            │            │      │      │現，乃未現身交易而│    │        │
 │  │            │            │      │      │未遂。            │    │        │
 └─┴──────┴──────┴───┴───┴─────────┴──┴────┘
附錄論罪科刑法條全文：
毒品危害防制條例第4 條第2 項、第6 項
製造、運輸、販賣第二級毒品者，處無期徒刑或7 年以上有期徒
刑，得併科新臺幣1 千萬元以下罰金。
前五項之未遂犯罰之。